---
title: '20200511'
author: "Cindy"
date: "2020/5/11"
output: html_document
---

## On logical class
邏輯向量間 (即「要/不要」向量)的操作主要是以下幾個:

  * `&`: AND
  
  * `|`: OR
  
```{r}
example <- list(
  name=c("小明","小花","小新","美美"),
  height=c(175,166,170,160),
  weight=c(77,NA,60,43),
  birthday=lubridate::ymd(c("1998-03-11","1999-12-22","1995-08-22","2001-10-10")),
  hobby=c("美食 旅遊","旅遊 時尚","3C 美食","音樂 旅遊"),
  residence=c("Taipei","New Taipei","Taichung","Kaohsiung"),
  allowance=factor(c("0-1000","1001-2000","2000+","1001-2000")),
  bloodType=c("A","B","B","O")
)
```

```{r}
str(example)
pick_above170 <- example$height >= 170
pick_bloodB <- example$bloodType == "B"
pick_loveFood <-
  stringr::str_detect(example$hobby,"美食")
pick_na <- is.na(example$weight)
pick_after98 <-
  example$birthday >= lubridate::ymd("1998-01-01")
set_TaipeiMetro <- c("Taipei","New Taipei")
pick_fromTaipeiMetro <-
  example$residence %in% set_TaipeiMetro

```

###### 誰喜歡美食且血型為B型{-}

```{r}
str(example[c("name","hobby","bloodType")])

example$name[
    pick_loveFood & pick_bloodB
  ]
```

###### 誰1998以後(含)出生或不住大台北{-}

```{r}
example[c("name","birthday","residence")]

example$name[
  pick_after98 | !pick_fromTaipeiMetro
]
```

###### 誰1998以後(含)出生且住大台北且血型B型{-}

```{r}
example$name[
  pick_after98 & pick_fromTaipeiMetro & pick_bloodB
]
```

<div class"alert alert-info">
以上邏輯向量間的運算結果還是邏輯向量--依然是「要/不要」向量,所以還是可以用來取出元素 但有時我們要做的運算是希望得到一個T/F元素值,而非一串元素值,如:

  * 是不是所有的人都來自大台北?
  
  *有任何人喜歡美食嗎?
  
  
  
  
## On character class

這節使用`stringr`套件,同時也有一小部分用到`glue`套件,請先下載安裝

```{r}
library(stringr)
library(glue)
```

對character vector每個元素進行部分資訊萃取:

  * 學號"410873002" , 其中108是入學年 , 73是學系號碼
    對100學年以後學生學系碼是固定在「第5/6位元」
    
```{r}
str_sub("410873002",5,6)
str_sub(
  c("4108399","410552103"),
  5,6
)
```








如何讀入"民國108年12月5日","民國98年10月5日"?

```{r}
lubridate::ymd(
  c("民國108年12月5日","民國98年10月5日")
)
```

  *lubrudate對年只有西元年的概念
  
要能想辦法把上面的"108","98"取出加上1911



```{r}
lubridate::ymd(
  c(
    "民國2019年12月5日",
    "馬丁2019的12課05muydificil",
    "助教2019Emily12解說05真棒",
    "R程式2019的12期中考05......"
  )
)
```


















* 合成regex : `(?<=民國)[0-9]{23}(?=年)`

```{r}
str_extract_all(
  c("民國108年12月5日","民國98年10月5日"),
  "(?<=民國)[0-9]{2,3}(?=年)"
) # 回傳list

str_extract(
  c("民國108年12月5日","民國98年10月5日"),
  "(?<=民國)[0-9]{2,3}(?=年)"
) # 回傳vector

```

***

參見Rstudio stringr cheat sheet:

### 組合alternate

```{r, eval=T, echo=F, results="asis"}
img_centering(src="img/slotMachineReelStrip.svg", width="60%")
```



* <span class="alert-info">固定字元/組</span>:單寫一個字組或字元，表示那個strip固定不動只有一個出象，例如：2表示只有“2”一個出象，櫻桃只有“櫻桃”一個出象。

```{r}
heartSutra <- c("舍利子,色不異空,空不異色,色即是空,空即是色")
str_view_all(heartSutra,"色") # 檢視
str_count(heartSutra,"色") # 計數

str_view_all(heartSutra,"異色") # 檢視 
```


*<span class="alert-info">字「群」組合`(..|..|..)`</span>:
strip上的出象會出現一組字時用，如“AB|ab”, 可以產生“AB”或“ab”兩種出象。

  +字群組合規則若很單純前後沒有接其他描述則`( )`可不寫
```{r}
studentIds <- c("410873029","410773005","410772035","410562123")
# 取出學號中的入學屆為107或108
str_view_all(studentIds,"(107|108)")

str_view_all(studentIds, "107|108") # 可不寫()

# 是否來自107或108學屆
str_detect(studentIds, "107|108")
```

* <span class="alert-info">字「元」組合`[]`</span>: strip上的出象「均」是一個字「元」時用，如[af78]可以產生“a”,“f”,“7”,“8”四種字元出象。
 + 幾種常見的字元模版：[0-9](或[:digit:])，[a-z](或[:lower:])，[A-Z](或[:upper:]),[0-9a-zA-Z](或[:alnum:])
 
```{r}
Ids <- c("A283743192","B829103720","A10920402","C291022384")

str_view_all(Ids, "[AC]")
str_detect(Ids, "[AC]") # 偵測 出現A、C

str_extract(Ids,"[A-Z]") # 取出 A-Z的字元
```


  * 將設定好的reel strips依你要的順序排好就是你的regex slot machine, 它可以用來驗證字串裡頭是否出現來自你regex slot machine的某些組合。


```{r, eval=T, echo=F, results="asis"}
img_centering(src="img/slotMachine2.svg",width="60%")
```


```{r}
strip1 <- "[0-9]"
strip2 <- "(櫻桃|777|紅心)" # 字群組合strip因為等下放中間所以用()括起來
strip3 <- "[A-Z]"
myRegexSlotMachine <- paste0(strip1,strip2,strip3)
print(myRegexSlotMachine)
```